臺灣雲林地方法院刑事判決
111年度訴字第310號
公  訴  人  臺灣雲林地方檢察署檢察官
被      告  林明煌



上列被告因偽造文書案件，經檢察官提起公訴（110年度偵字第8
525號），於本院準備程序中，被告就被訴事實為有罪之陳述，
經本院合議庭裁定由受命法官獨任進行簡式審判程序，判決如下
：
    主  文
林明煌犯行使偽造準私文書罪，處有期徒刑參月，如易科罰金，
以新臺幣壹仟元折算壹日。
未扣案犯罪所得價值新臺幣伍仟元之遊戲點數利益，沒收之，於
全部或一部不能沒收或不宜執行沒收時，追徵其價額。
    事  實
    林明煌意圖為自己不法之所有，基於行使偽造準私文書及詐
    欺得利之犯意，於民國110年3月13日下午9時59分，在不詳
    之地點，以手機連接網際網路，登入其使用之網路遊戲「老
    子有錢」遊戲帳號「溼瘩瘩有怪味」(起訴書漏載，應予補
    充 )及「溼瘩瘩有味道」消費儲值遊戲點數，於結帳時，未
    經張心榕同意或授權，擅自輸入以不詳 方式取得之張心榕
    所申設台灣大哥大股份有限公司(下稱台哥大公司)行動電話
    0000000000號門號及驗證碼，偽造張心榕同意以上開門號作
    為小額儲值付費門號之虛偽電磁紀錄，而冒用張心榕之名義
    ，接續於同日下午9時59分、10時3分、10時4分、10時7分、
    10時8分許，製作不實之小額消費訂單準私文書5筆而行使之
    ，合計消費新臺幣（下同）5,000元，致台灣碩網網路娛樂
    股份有限公司(下稱碩網公司)、台哥大公司均陷於錯誤，誤
    認係張心榕同意或授權使用該門號以小額付費方式消費，而
    將上開消費款項均計入張心榕之電信費用帳單內，而詐得財
    產上不法之利益，足生損害於張心榕、碩網公司及台哥大公
    司對於電信費用管理之正確性。嗣因張心榕接獲帳單驚覺有
    異，報警而查悉上情。
    理  由
一、認定犯罪事實所憑之證據及理由
    上開犯罪事實，業據被告林明煌於警詢、偵訊及審判中坦承
    不諱(偵8525卷第69頁至第73頁)，並經證人即告訴人張心榕
    、證人丁寶元證述在案（警卷第3頁至第5頁、偵第14938號
    卷第107頁、第108頁、偵第8525號卷第33頁至第35頁），且
    有台哥大公司110年4月23日函暨所附0000000000號門號之交
    易明細資料1份、碩網公司消費訂單明細1份、臺南市政府警
    察局第五分局和緯派出所受理各類案件紀錄表、受（處）理
    案件證明單各1份、告訴人手機簡訊翻拍照片3張、臺南市政
    府警察局第五分局刑事案件報告書1份、台哥大資料查詢、
    中華電信資料查詢各1份在卷可稽（警卷第7頁、第9頁、第1
    7頁至第29頁、偵第14938號卷第89頁、第115頁至第120頁)
    ，足認被告之自白與事實相符，可信為真實。本案事證明確
    ，被告犯行堪以認定，應依法論科。
二、論罪科刑之理由
  ㈠錄音、錄影或電磁紀錄，藉機器或電腦之處理所顯示之聲音
    、影像或符號，足以為表示其用意之證明者，以文書論，刑
    法第220條第2項定有明文。而所謂電磁紀錄，係指以電子、
    磁性或其他無法以人之知覺直接認識之方式所製成之紀錄，
    而供電腦處理之用者而言。又在網際網路上輸入行動電話門
    號資料並回傳驗證碼而製作同意授權小額付款之訂單，且顯
    示於電腦處理影像之螢幕上，用以表示輸入者為有權使用該
    門號之人並同意以該門號支付小額費用，上開經電腦處理螢
    幕上所示之文字，性質上屬電磁紀錄，自屬刑法第220條第2
    項所規定之準文書，應以文書論。又網路遊戲虛擬世界之虛
    擬貨幣、遊戲點數，係以電磁紀錄之方式儲存於遊戲伺服器
    ，遊戲帳號所有人對於該虛擬貨幣、遊戲點數之電磁紀錄擁
    有可任意處分或移轉之權，其雖為虛擬而非現實可見之有形
    體財物，而係供人憑以遊玩網路遊戲使用，然於現實世界中
    均有一定之財產價值，玩家可透過網路拍賣或交換，與現實
    世界之財物並無不同，自屬刑法詐欺罪保護之法益，若以詐
    術手段為之，應認係取得財產上不法之利益。查被告未經告
    訴人同意，佯為告訴人擅自消費儲值虛擬遊戲點數，使用電
    信公司提供之小額付款功能，輸入告訴人之電話號碼及回傳
    驗證碼，表示同意將費用附加於告訴人行動電話費用中收取
    之意思，而偽造不實之電磁紀錄，再回傳而行使該偽造之電
    磁紀錄，使碩網公司得據以請求告訴人行動電話門號所屬電
    信公司撥款給付該筆消費款項，即具有簽帳消費及收據之性
    質，屬刑法第220條第2項之準私文書。
  ㈡核被告所為，係犯刑法第339條第2項詐欺得利罪、同法第216
    條、第210條、第220條第2項之行使偽造準私文書罪。被告
    偽造電磁紀錄之準私文書後加以行使，偽造準私文書之低度
    行為，應為行使偽造準私文書之高度行為所吸收，不另論罪
    。
  ㈢被告以告訴人行動電話門號陸續消費而偽造準私文書以行使
    之行為及詐欺得利之行為，係在同一地點，於緊密、延續之
    時間為之，乃係基於單一犯意所為，各次行為之獨立性極為
    薄弱，依一般社會健全觀念，難以強行分開，在刑法評價上
    ，應視為數個舉動之接續施行，合為包括之一行為予以評價
    ，屬接續犯，應分別各論以一罪。
  ㈣被告所犯行使偽造準私文書罪與詐欺得利罪，行為有局部重
    疊，係一行為同時觸犯數罪名之想像競合犯，依刑法第55條
    前段規定，從一重之行使偽造準私文書罪處斷。
  ㈤爰審酌被告不思以正當方法謀取所需，未經告訴人同意擅自
    使用告訴人門號與驗證碼，冒用告訴人之名義消費儲值虛擬
    遊戲點數之電磁紀錄，損害告訴人利益，並影響碩網公司及
    台哥大公司對於電信帳務管理之正確性，所為實屬不該。另
    考量被告犯後坦承犯行，與其犯案動機、目的、手段，及詐
    得利益數額等情節。再參酌被告前因不能安全駕駛案件，經
    本院以108年度港交簡字第234號判決判處有期徒刑3月確定
    ，於108年12月31日易科罰金執行完畢，有臺灣高等法院被
    告前案紀錄表1份附卷可參；與其自陳高職肄業，先前做工
    ，日薪1,400元，尚需扶養領有殘障證明之父親等一切情狀(
    本院卷第65頁、第66頁)，量處如主文所示之刑，並諭知易
    科罰金之折算標準。
三、沒收
    本案被告詐得之價值5,000元遊戲點數不法利益，為被告犯
    罪所得，應依刑法第38條之1第1項前段、第3項規定宣告沒
    收，並於全部或一部不能沒收或不宜執行沒收時，追徵其價
    額。
據上論斷，應依刑事訴訟法第273條之1第1項、第299條第1項前
段，判決如主文。
本案經檢察官段可芳提起公訴，檢察官林豐正到庭執行職務。
中　　華　　民　　國　　111 　年　　8 　　月　　16　　日
                  刑事第一庭  法  官 黃麗竹 
以上正本證明與原本無異。　　　　　　　　　　    
如不服本判決應於收受送達後20日內向本院提出上訴書狀，並應
敘述具體理由；其未敘述上訴理由者，應於上訴期間屆滿後20日
內向本院補提理由書（均須按他造當事人之人數附繕本）「切勿
逕送上級法院」。
告訴人或被害人如對於本判決不服者，應具備理由請求檢察官上
訴，其上訴期間之計算係以檢察官收受判決正本之日期為準。
                              書記官 黃嫀文
中　　華　　民　　國　　111 　年　　8 　　月　　16　　日

附錄本案論罪科刑法條全文：
中華民國刑法第210條
偽造、變造私文書，足以生損害於公眾或他人者，處5年以下有
期徒刑。
中華民國刑法第216條
行使第210條至第215條之文書者，依偽造、變造文書或登載不實
事項或使登載不實事項之規定處斷。
中華民國刑法第220條
在紙上或物品上之文字、符號、圖畫、照像，依習慣或特約，足
以為表示其用意之證明者，關於本章及本章以外各罪，以文書論
。
錄音、錄影或電磁紀錄，藉機器或電腦之處理所顯示之聲音、影
像或符號，足以為表示其用意之證明者，亦同。
中華民國刑法第339條
意圖為自己或第三人不法之所有，以詐術使人將本人或第三人之
物交付者，處5年以下有期徒刑、拘役或科或併科50萬元以下罰
金。
以前項方法得財產上不法之利益或使第三人得之者，亦同。
前二項之未遂犯罰之。